# 请教，亏损企业需不需要确认永久性差异的所得税费用

提问人：moziqiao 时间：2020-01-07 11:35:08
请教各位:企业 2019 年弥补亏损后仍有未弥补亏损，本年不用交所得税，那业务招待费、不合规票据等形成的永久性差异，用不用做 借：所得税费用 贷：应交税费-应交所得税这笔分录

回答人：chenyiwei
如果在弥补亏损和纳税调整（含此处的永久性差异调整）后仍无需缴纳企业所得税的，则无需确认所得税费用和应交税费（应交企业所得税）。